臺灣臺中地方法院民事判決
111年度勞簡字第57號
請  求  人
即  被  告  台中市私立佳譽文理短期補習班

法定代理人  潘盈      住○○市○○區○○路000巷00弄0號0                          樓
            葉志中  
訴訟代理人  王志銘  

相  對  人
即  原  告  陳文魁    指定送達址：臺中市○○路○○○000                                     0號信箱
上列當事人間請求給付資遣費事件（本院110年度勞簡字第123號
），兩造於中華民國111年2月15日在本院成立和解，請求人請求
繼續審判，本院於111年5月5日言詞辯論終結，判決如下：
    主      文
請求駁回。
請求費用由請求人負擔。
    事實及理由
一、按請求繼續審判者，應於30日之不變期間內提起。民事訴訟
    法第380條第3項準用同法第500條第1項定有明文。兩造於民
    國111年2月15日就本院110年度勞簡字第123號請求給付資遣
    費事件（下稱原案）成立訴訟上和解(下稱系爭和解)，請求
    人即被告（下稱請求人）於111年3月11日具狀請求繼續審判
    ，尚未逾30日之不變期間，於法並無不合，應予准許。
二、請求人聲請意旨略以：兩造間原案，雖成立系爭和解，但系
    爭和解係在請求人下述認知有誤之情形下成立，應認有和解
    無效之原因。㈠請求人從未資遣相對人，而是因為相對人未
    依規定施打疫苗，按規定不得進入補習班或從事相關業務，
    故請求人先請相對人於10月過後再協調排班；且八年前相對
    人自稱退休公務員不願繳稅，故雙方約定毋庸打卡上下班，
    僅成立承攬關係，而因相對人亦不願投保勞、健保，故每月
    自請求人處領有勞、健保補助金1,500元，詎料相對人卻於
    八年後背信提告，顯然是敲詐之不法行為；又相對人除了接
    送小孩之承攬工作外，並未有其他工作，但相對人顯然於成
    立系爭和解時說謊詐欺。㈡請求人之訴訟代理人王志銘自110
    年10月25日開始因泛焦慮症持續就診、領藥，而成立系爭和
    解時，焦慮症發作，且開庭前一日幾乎未入睡，導致無法做
    出正確判斷。㈢爰依民事訴訟法第380條第2項規定，請求繼
    續審判等語。
三、相對人答辯意旨略以：請求人主張兩造間為承攬關係且無資
    遣等情事，惟此主張與本件和解成立本身有無無效或得撤銷
    事由並無相關；且請求人與相對人既於111年2月15日成立訴
    訟上和解，即不得再於和解後復主張原案之實體事由請求繼
    續審判；而政府於去年9月間並未強制規定司機須打疫苗，
    此為請求人牽拖之詞等語，並聲明駁回請求人繼續審判之請
    求。
四、本院之判斷：
　㈠按和解有無效或得撤銷之原因者，當事人得請求繼續審判，
    民事訴訟法第380條第2項定有明文。又請求繼續審判之原因
    ，應係指和解有私法上或訴訟法上無效或得撤銷之事由而言
    ，而所謂私法上無效或得撤銷之事由，例如和解有內容違反
    法律強制禁止規定或背於公序良俗，或和解有詐欺、脅迫、
    錯誤（錯誤應受民法第738 條之限制）等情形；所謂訴訟法
    上無效或得撤銷之事由，例如和解之當事人無當事人能力或
    無訴訟能力、當事人不適格、訴訟代理人無特別代理權等情
    形。另該無效或得撤銷原因之有無，悉依和解成立時之狀態
    決之，不包括和解成立前存在或和解成立後發生之事由在內
    ，從而倘無民事訴訟法第380 條第2 項之情形，自無繼續審
    判之可言。次按和解不得以錯誤為理由撤銷之。但有左列事
    項之一者，不在此限：一、和解所依據之文件，事後發見為
    偽造或變造，而和解當事人若知其為偽造或變造，即不為和
    解者。二、和解事件，經法院確定判決，而為當事人雙方或
    一方於和解當時所不知者。三、當事人之一方，對於他方當
    事人之資格或對於重要之爭點有錯誤，而為和解者，民法第
    738條規定甚明。
　㈡請求人未指明系爭和解有實體法上無效或得撤銷之情形，而
    具繼續審判之理由：
　　請求人主張兩造間法律關係屬承攬關係、請求人未曾資遣過
    相對人、因相對人不願意繳納稅款、不願意投保勞、健保，
    故請求人始未替其投保等情，均屬系爭和解筆錄成立前，兩
    造已然存在之爭點，且為請求人於和解前所明知，請求人經
    考量各項實體及程序利益後，與相對人合意成立系爭和解，
    不能認為和解有詐欺、脅迫、錯誤之情事。此外，請求人並
    未提出系爭和解有其他實體法上無效或得撤銷的事由存在，
    僅據和解成立前已然知悉且存在之爭點主張系爭和解筆錄係
    屬無效，聲請繼續審判，自屬無據。
　㈢請求人未舉證證明系爭和解成立時，有訴訟上無效或得撤銷
    之情形，而具繼續審判之理由：
　　請求人雖稱其訴訟代理人王志銘於成立系爭和解時焦慮症發
    作且前一日徹夜未眠影響其決策為由，請求繼續審判，惟查
    ：請求人所提其訴訟代理人之健康存摺資料，雖證明請求人
    之訴訟代理人曾患有焦慮症、並曾服用抗焦慮症藥物，但不
    能證明請求人之訴訟代理人於成立系爭和解時，係在無意識
    或有精神錯亂下所為，且請求人之訴訟代理人於系爭和解成
    立前之同日言詞辯論程序，仍由法官協同進行爭點整理，並
    提出答辯，可見請求人訴訟代理人於系爭和解成立時，並無
    欠缺訴訟能力之情事，難認系爭和解有訴訟上無效或得撤銷
    之原因。
五、綜上所述，系爭和解並無訴訟法上或實體法上之無效或得撤
    銷之事由，請求人請求就已終結之原案繼續審判，為無理由
    ，不應准許。
六、本件論證已臻明確，請求人其餘主張、陳述及所提證據暨攻
    擊防禦方法，均與本案判斷結果無影響，毋庸再予一一審酌
    ，附此敘明。
七、訴訟費用負擔：民事訴訟法第78條。
中　　華　　民　　國　　111 　年　　5 　　月　  26  　日
                    勞動法庭    法  官  莊毓宸
正本係照原本作成。
如對本判決上訴，須於判決送達後20日內向本院提出上訴狀。如
委任律師提起上訴者，應一併繳納上訴審裁判費。
中　　華　　民　　國　　111 　年　　5 　　月　　26　　日
                                書記官  劉欣怡